【裁判字號】    99,台上,5803
【裁判日期】    990923
【裁判案由】    偽造貨幣
【裁判全文】
最高法院刑事判決            九十九年度台上字第五八０三號
上  訴  人  甲○○
上列上訴人因偽造貨幣案件，不服台灣高等法院台中分院中華民
國九十九年七月十四日第二審判決（九十九年度上訴字第一一六
五號，起訴案號：台灣彰化地方法院檢察署九十八年度偵字第七
五０九、九八七九號），提起上訴，本院判決如下：
    主  文
上訴駁回。
    理  由
按刑事訴訟法第三百七十七條規定，上訴於第三審法院，非以判
決違背法令為理由，不得為之。是提起第三審上訴，應以原判決
違背法令為理由，係屬法定要件。如果上訴理由書狀並未依據卷
內訴訟資料，具體指摘原判決不適用何種法則或如何適用不當，
或所指摘原判決違法情事，顯與法律規定得為第三審上訴理由之
違法情形，不相適合時，均應認其上訴為違背法律上之程式，予
以駁回。本件原判決引用第一審判決書所記載之事實，認定上訴
人甲○○與周正紹（已死亡，另為不起訴處分）共同基於行使偽
造通用紙幣之犯意聯絡，由周正紹駕駛小客車搭載上訴人，於第
一審判決附表所示之時間、地點，接續持偽造之新台幣五百元紙
鈔向戴冬玉等人購物等情，爰維持第一審論處上訴人共同行使偽
造通用紙幣罪刑之判決，駁回其於第二審之上訴，已引用第一審
判決書所記載之證據及理由，詳加審酌論敘。復以上訴人行使偽
造通用紙幣達二十一次，綜合其犯罪情狀觀之，殊無可資憫恕之
處，無從依刑法第五十九條規定邀減其刑。而第一審判決量處上
訴人有期徒刑三年，亦依刑法第五十七條之規定，審酌至當，其
中上訴人與被害人成立民事和解乙節，均一併斟酌考量；上訴人
請求傳喚警員陳吉良，證明其與被害人和解之情形及犯後之態度
等情狀，核無必要，逐一補充記載其理由。從形式上觀察，原判
決並無違背法令之情形存在。上訴意旨猶執前揭陳詞，漫言指摘
原判決未審酌刑法第五十七條各款所列事項，且未依刑法第五十
九條酌減其刑，復未傳訊證人陳吉良，於法有違云云，不符第三
審上訴之法定要件。又謂上訴人係受周正紹利用，出於幫助之意
思持偽鈔購物，僅成立幫助犯等語，而為單純事實上之爭執，尤
非適法之第三審上訴理由。上訴意旨指摘之各節，均與法律規定
得為第三審上訴理由之違法情形，不相適合，其上訴為違背法律
上之程式，應予駁回。
據上論結，應依刑事訴訟法第三百九十五條前段，判決如主文。
中    華    民    國  九十九  年    九    月  二十三  日
                      最高法院刑事第十庭
                          審判長法官  花  滿  堂
                                法官  黃  正  興
                                法官  陳  東  誥
                                法官  林  錦  芳
                                法官  洪  昌  宏
本件正本證明與原本無異
                                      書  記  官
中    華    民    國  九十九  年    九    月  二十七  日
                                                      Ｖ

司法院資訊處製作；財團法人民間司法改革基金會備份。
